臺灣彰化地方法院交通事件裁定　　　 100年度交聲字第1253號
移送機關即
原處分機關　　交通部公路總局臺中區監理所彰化監理站
異　議　人
即受處分人　　梁嘉晉
上列異議人即受處分人因違反道路交通管理處罰條例案件，對於
交通部公路總局臺中區監理所彰化監理站民國100年5月20日所為
如附表所示之裁罰不服，聲明異議，本院裁定如下：
    主  文
異議均駁回。
    理  由
一、聲明異議意旨略以：異議人因未住在戶籍地致未能收到催繳
    通知單及罰單而受裁罰，為避免此情形再次發生異議人已辦
    妥車籍資料通訊地址變更，並已將全部停車費繳納完畢，爰
    依法聲明異議，請求鈞院法內施仁，酌予裁定云云。
二、按受處分人不服道路交通管理處罰條例第8 條所定主管機關
    所為之處罰者，得於接到裁決書之翌日起20日內，向管轄地
    方法院聲明異議，道路交通管理處罰條例第87條第1 項定有
    明文；又交通法庭認聲明異議不合法律上之程式，且無從補
    正者，應以裁定駁回之，道路交通事件處理辦法第17條前段
    亦有明文。
三、次按處理違反道路交通管理事件，有關文書送達之程序，依
    行政程序法之規定。送達，於應受送達人之住居所、事務所
    或營業所為之。於應送達處所不獲會晤應受送達人時，得將
    文書付與有辨別事理能力之同居人、受僱人或應送達處所之
    接收郵件人員。送達，不能依前2 條規定為之者，得將文書
    寄存送達地之地方自治或警察機關，並作送達通知書兩份，
    1 份黏貼於應受送達人住居所、事務所、營業所或其就業處
    所門首，另1 份交由鄰居轉交或置於該送達處所信箱或其他
    適當位置，以為送達。前項情形，由郵政機關為送達者，得
    將文書寄存於送達地之郵政機關。寄存機關自收受寄存文書
    之日起，應保存3 個月。法院受理有關交通事件，準用刑事
    訴訟法之規定。送達文書，除本章有特別規定外，準用民事
    訴訟法之規定。寄存送達，自寄存之日起，經10日發生效力
    。違反道路交通管理事件統一裁罰基準及處理細則第5 條、
    行政程序法第72條第1項前段、第73條第1項、第74條，道路
    交通管理處罰條例第89條、刑事訴訟法第62條、民事訴訟法
    第138條第2項亦分別載有明文。
四、經查：本件異議人即受處分人梁嘉晉（下稱異議人）係就附
    表所示之裁決書等聲明異議，而該等裁決書已於民國（下同
    ）100年5 月26日寄存送達於車號YGV-705號重型機車所有人
    即異議人位於彰化縣彰化市○○路179 號戶籍址之郵政機關
    「光復路郵局」，此有個人基本資料查詢結果、交通部公路
    總局臺中區監理所彰化監理站送達證書各1 紙在卷可憑，足
    徵本件已向異議人為合法之送達無誤。縱異議人執其並未居
    住在戶籍地，以致未能收受違規罰單云云，然按汽車所有人
    名稱、地址等如有變更，均應向公路監理機關辦理登記，道
    路交通安全規則第23條第1 項後段即訂有明文；故異議人其
    後若有變更居住地址等情，自應依上開之規定向公路監理機
    關辦理登記，以利公路監理機關之管理及各項文書之送達。
    而查車號YGV-705 號重型機車雖於公路監理機關所紀錄之車
    主地址資料上另有彰化縣彰化市○○路345巷16 號即異議人
    於聲明異議狀上所陳報之現居所地之記載，惟此項記載係異
    議人於100年9月6 日所新增，此有車號查詢機車車籍、本院
    電話紀錄表各1 紙附卷可稽，是本件異議人既未遷出戶籍地
    址，亦未於本件裁決書送達前向該管機關辦理居住地址變更
    登記，則原處分機關於100年5月26日依監理機關當時所登記
    異議人位於彰化縣彰化市○○路179 號之戶籍地址為送達即
    屬適法，尚不能因其戶籍地信件無人照管以致延宕異議期間
    而否定原處分機關已對其住所為送達之合法性。
五、綜上所述，本件裁決書等既已於於100年5月26日寄存送達於
    異議人戶籍地之郵政機關「光復路郵局」，故該等文書自寄
    存之日起，經10日發生效力，即於100年6月5 日發生送達效
    力，異議人如對原處分機關前開等裁決不服欲提起異議，其
    異議期間應自合法送達裁決書之翌日即為100年6月6 日起算
    20日內為之（異議人住所位在彰化縣彰化市，應加計在途期
    間2日），惟異議人竟遲至100年9月6日始向彰化監理站聲明
    異議，此有蓋有彰化監理站公文收文專用章之聲明異議狀存
    卷可考，是異議人聲明異議顯已逾20日之異議期間，揆諸前
    開法條規定及說明，其聲明異議即難謂為合法，復無從補正
    ，自應予駁回。
六、據上論斷，應依道路交通管理處罰條例第87條第2項，道路
    交通事件處理辦法第17條前段，裁定如主文。
中    華    民    國   100    年    10    月    19    日
                  交通法庭      法  官  陳彥志
以上正本證明與原本無異。
如不服本裁定，應於裁定送達後五日內向本院提出抗告狀(須附
繕本 )。
中    華    民    國   100    年    10    月    19    日
                                書記官  林淑文
附表：
┌──┬──────┬────┬──────┬─────┬────┬─────┐
│編號│裁決書編號  │違規車輛│違規內容    │裁罰內容  │違規時間│違規地點  │
├──┼──────┼────┼──────┼─────┼────┼─────┤
│1   │彰監四字第裁│車牌號碼│在道路收費停│新臺幣300 │99年7月 │臺北市鄭州│
│    │64-1AG337958│YGV-705 │車處所停車經│元        │15日10時│路        │
│    │號          │號重型機│催繳不依規定│          │49分    │          │
│    │            │車      │繳費        │          │        │          │
├──┼──────┼────┼──────┼─────┼────┼─────┤
│2   │彰監四字第裁│車牌號碼│在道路收費停│新臺幣300 │99年7月 │臺北市鄭州│
│    │64-1AG336693│YGV-705 │車處所停車經│元        │14日10時│路        │
│    │號          │號重型機│催繳不依規定│          │37分    │          │
│    │            │車      │繳費        │          │        │          │
├──┼──────┼────┼──────┼─────┼────┼─────┤
│3   │彰監四字第裁│車牌號碼│在道路收費停│新臺幣300 │99年7月 │臺北市鄭州│
│    │64-1AG335454│YGV-705 │車處所停車經│元        │13日11時│路        │
│    │號          │號重型機│催繳不依規定│          │39分    │          │
│    │            │車      │繳費        │          │        │          │
├──┼──────┼────┼──────┼─────┼────┼─────┤
│4   │彰監四字第裁│車牌號碼│在道路收費停│新臺幣300 │99年7月 │臺北市鄭州│
│    │64-1AG333902│YGV-705 │車處所停車經│元        │12日10時│路        │
│    │號          │號重型機│催繳不依規定│          │3分     │          │
│    │            │車      │繳費        │          │        │          │
├──┼──────┼────┼──────┼─────┼────┼─────┤
│5   │彰監四字第裁│車牌號碼│在道路收費停│新臺幣300 │99年7月 │臺北市鄭州│
│    │64-1AG332691│YGV-705 │車處所停車經│元        │10日13時│路        │
│    │號          │號重型機│催繳不依規定│          │38分    │          │
│    │            │車      │繳費        │          │        │          │
├──┼──────┼────┼──────┼─────┼────┼─────┤
│6   │彰監四字第裁│車牌號碼│在道路收費停│新臺幣300 │99年7月9│臺北市鄭州│
│    │64-1AG331484│YGV-705 │車處所停車經│元        │日11時49│路        │
│    │號          │號重型機│催繳不依規定│          │分      │          │
│    │            │車      │繳費        │          │        │          │
├──┼──────┼────┼──────┼─────┼────┼─────┤
│7   │彰監四字第裁│車牌號碼│在道路收費停│新臺幣300 │99年7月8│臺北市鄭州│
│    │64-1AG330295│YGV-705 │車處所停車經│元        │日10時42│路        │
│    │號          │號重型機│催繳不依規定│          │分      │          │
│    │            │車      │繳費        │          │        │          │
├──┼──────┼────┼──────┼─────┼────┼─────┤
│8   │彰監四字第裁│車牌號碼│在道路收費停│新臺幣300 │99年7月7│臺北市鄭州│
│    │64-1AG329041│YGV-705 │車處所停車經│元        │日15時2 │路        │
│    │號          │號重型機│催繳不依規定│          │分      │          │
│    │            │車      │繳費        │          │        │          │
└──┴──────┴────┴──────┴─────┴────┴─────┘